【裁判字號】    95,沙交簡上,439
【裁判日期】    950825
【裁判案由】    公共危險
【裁判全文】
臺灣臺中地方法院刑事判決         95年度沙交簡上字第439號
上  訴  人  臺灣臺中地方法院檢察署檢察官
被      告  甲○○
上列上訴人因被告公共危險案件，不服本院沙鹿簡易庭95年度沙
交簡字第246號中華民國95年6月22日第一審簡易判決（聲請簡易
判決處刑案號：臺灣臺中地方法院檢察署95年度速偵字第1913號
），提起上訴，本院管轄之第二審合議庭判決如下：
    主    文
上訴駁回。
    犯罪事實及理由
一、本案經本院審理結果，認第一審簡易判決認事用法及量刑均
    無不當，應予維持，並引用第一審判決書及簡易判決處刑書
    記載之犯罪事實、證據及理由（如附件）。
二、上訴人即檢察官之上訴意旨略以：被告於案發時，因不勝酒
    力致操控能力降低，經警攔查，測得呼氣中含酒精濃度為每
    公升1.21毫克，已超過法務部頒訂之每公升0.55毫克標準，
    犯罪情節非輕微，再斟酌依道路交通管理處罰條例第35條第
    1款之規定，酒精濃競超過規定標準（標準值為每公升0.25
    毫克），最高可處以新臺幣（下同）6萬元以下之罰鍰。又
    依95年2月5日實行之行政罰法第26條第1項規定，刑事法律
    之處罰優先於行政裁罰（一事不兩罰）。故刑事法律之處罰
    ，自應考量行政機關對此行為之裁罰範圍，而處以較前為重
    之刑，俾其重視刑罰而生戒心，以杜再犯及確保其自己及他
    人之安全。本案原審判處被告拘役30日，顯然過輕，並可能
    使被告產生刑事處罰反較輕於行政罰鍰之感，而失去刑事處
    罰之最後手段性，其量刑顯有未當等語。惟按關於刑之量定
    ，係實體法上賦予法院得為自由裁量之事項，倘其未有逾越
    法律所規定之範圍，或濫用其權限，即不得任意指摘為違法
    ，最高法院75年臺上字第7033號判例意旨可資參照。且在同
    一犯罪事實與情節，如別無其他加重或減輕之原因，下級審
    量定之刑，亦無過重或失輕之不當情形，則上級審法院對下
    級審法院之職權行使，原則上應予尊重，最高法院85年度臺
    上字第2446號裁判意旨可資參照。經查：被告甲○○所犯之
    刑法第185條之3之服用酒類不能安全駕駛動力交通工具而駕
    駛罪，其法定刑為「1年以下有期徒刑、拘役或3萬元以下罰
    金」，原審審酌被告之酒醉程度，仍駕駛汽車，對往來人車
    安全造成相當之危險，惟並未造成其他用路人損害等一切情
    狀，於法定刑度內量處被告拘役30日，並諭知易科罰金之折
    算標準，難謂有何違法失當之處。檢察官雖認原審量刑過輕
    ，然刑事處罰與行政裁罰其性質、效果及影響本非相同，已
    難相提並論。且拘役刑屬自由刑，原審判決所處拘役雖諭知
    得易科罰金，惟是否准予易科，執行檢察官仍應依修正前刑
    法第41條規定審酌，尚不得僅以所處拘役易科後之罰金數額
    ，較行政罰鍰之金額為低，即認原判決量刑失當，是檢察官
    前揭上訴理由指稱原審量刑過輕等語，即非允洽，尚無足取
    。
三、核被告所為，係犯刑法第183條之3之服用酒類不能安全駕駛
    動力交通工具而駕駛罪。按行為後法律有變更者，適用行為
    時之法律；但行為後之法律有利於行為人者，適用最有利於
    行為人之法律，刑法第2條第1項定有明文。又被告行為後，
    罰金罰鍰提高標準條例第2條業已刪除，而刑法第41條第1項
    之規定，已於94年1月7日修正，將易科罰金之折算標準，由
    「得以1元以上3元以下」折算1日，提高為「以新臺幣1千元
    、2千元、3千元折算1日」，並於95年7月1日起施行，經比
    較新舊法結果，以被告行為時之舊法有利於被告，是依刑法
    第2條第1項前段之規定，應適用被告行為時之舊法即修正前
    刑法第41條第1項前段、修正前罰金罰鍰提高標準條例第2條
    之規定，諭知易科罰金之折算標準。原審以被告罪證明確，
    因之適用刑事訴訟法第449條第1項前段、第454條第2項，刑
    法第185條之3、修正前第41條第1項前段，修正前罰金罰鍰
    提高標準條例第2條等規定，判處被告拘役30日，並諭知如
    易科罰金，以銀元300元折算1日。末按刑法於94年2月2日
    修正公布，95年7月1日施行，就行為後法律變更如何適用
    之準據法，已由「從新從輕」改為「從舊從輕」，亦即除修
    正後之新法有利於行為人時，例外適用最有利之法律外，要
    以適用行為時之舊法為原則，則倘例外適用新法者，自應於
    裁判內對該例外之適用為必要之說明。本件原審判決後，刑
    法方修正罰金易服勞役之相關規定，但行為時之罰金易刑規
    定均有利於被告，本即應以原判決所適用之行為時法為原則
    ，而非例外適用修正後之新法，是原判決雖未及比較適用法
    律，然對判決顯然不生影響，自毋庸撤銷改判（最高法院95
    年度臺上字第3755號、第3934號可資參照），則原判決適用
    行為時法即無不當，自不構成撤銷之事由。經核原審認事用
    法均無不合，量刑亦屬妥適，檢察官以前揭理由提起上訴，
    為無理由，應予駁回。
據上論斷，應依刑事訴訟法第455條之1第1項、第3項、第373條
、第368條，判決如主文。
中    華    民    國    95    年    8     月    25    日
                        臺灣臺中地方法院刑事第五庭
                            審判長法  官  賴恭利
                                  法  官  林慧貞
                                  法  官  劉麗瑛
以上正本證明與原本無異。
不得上訴。
                                  書記官  王玟
中    華    民    國    95    年    8     月    25    日


司法院資訊處製作；財團法人民間司法改革基金會備份。
